臺灣宜蘭地方法院刑事判決
111年度交易字第98號
公  訴  人  臺灣宜蘭地方檢察署檢察官
被      告  王文雄



上列被告因過失傷害案件，經檢察官提起公訴（111年度調偵字
第64號），被告就被訴事實為有罪陳述，本院改行簡式審判程序
審理，判決如下：
    主  文
王文雄犯過失傷害罪，處拘役肆拾日，如易科罰金，以新臺幣壹
仟元折算壹日。
    犯罪事實及理由
一、本件被告王文雄所犯為死刑、無期徒刑、最輕本刑為3年以
    上有期徒刑以外之罪，其於準備程序中就被訴事實為有罪之
    陳述，經受命法官告知簡式審判程序之旨，並聽取當事人之
    意見後，本院裁定進行簡式審判程序。又本件之證據調查，
    依刑事訴訟法第273條之2規定，不受同法第159條第1項、第
    161條之2、第161條之3、第163條之1及第164條至第170條規
    定之限制，均合先敘明。
二、本案犯罪事實及證據，除證據部分補充「宜蘭縣政府警察局
    三星分局交通分隊道路交通事故肇事人自首情形記錄表1紙
    、被告王文雄於本院準備程序及審理時之自白」外，其餘均
    引用附件檢察官起訴書之記載。
三、論罪科刑：
  ㈠核被告所為，係犯刑法第284條前段之過失傷害罪。　　
　㈡被告於案發後停留現場，於有偵查權限之機關及公務員發覺
    其犯罪前，向前往現場處理之員警表明其為肇事人自首並願
    接受裁判乙節，有前引之肇事人自首情形記錄表1紙附卷足
    憑（見他卷第44頁），足認被告合於自首要件，應依刑法第
    62條前段之規定減輕其刑。
  ㈢審酌被告駕駛車輛上路，未能遵守道路交通安全規則，與告
    訴人何怡縈騎乘之機車發生碰撞，致告訴人受有傷害，造成
    他人身體及精神之痛苦，所為實屬不該；並斟酌被告就本案
    車禍事故之過失程度、告訴人亦與有過失、告訴人之傷勢、
    及被告犯後雖坦承犯行，然迄今未能與告訴人達成和解、未
    賠償告訴人所受損害，兼衡被告素行（見臺灣高等法院被告
    前案紀錄表1份）、高中畢業之智識程度、從事工程工作、
    月收入約新臺幣3萬元、離婚、需要扶養2名子女之家庭經濟
    生活狀況等一切情狀（見本院卷第43頁），量處如主文所示
    之刑，並諭知易科罰金之折算標準。
四、依刑事訴訟法第273條之1第1項、第299條第1項前段，判決
    如主文。
五、本判決書係依刑事訴訟法第310條之2準用同法第454條第1、
    2項製作，犯罪事實、證據及應適用之法條，並得引用檢察
    官起訴書之記載。
本案經檢察官董良造提起公訴，檢察官林禹宏到庭執行職務。
中　　華　　民　　國　　111 　年　　8 　　月　　31　　日
                  刑事第四庭  法  官  楊心希
以上正本證明與原本無異。
如不服本判決應於收受送達後二十日內向本院提出上訴書狀，並
應敘述具體理由；其未敘述上訴理由者，應於上訴期間屆滿後二
十日內向本院補提理由書(均須按他造當事人之人數附繕本)「切
勿逕送上級法院」。
                              書記官  邱淑秋
中　　華　　民　　國　　111 　年　　8 　　月　　31　　日
附錄論罪科刑法條
中華民國刑法第284條
因過失傷害人者，處1年以下有期徒刑、拘役或10萬元以下罰金
；致重傷者，處3年以下有期徒刑、拘役或30萬元以下罰金。
【附件】
臺灣宜蘭地方檢察署檢察官起訴書
                                     111年度調偵字第64號
　　被　　　告　王文雄　男　52歲（民國00年00月0日生）
　　　　　　　　　　　　住臺東縣○○○鄉○○村0鄰○○○                          00號
　　　　　　　　　　　　國民身分證統一編號：Z000000000號
上列被告因過失傷害案件，已經偵查終結，認應該提起公訴，茲
將犯罪事實及證據並所犯法條分敘如下：
　　　　犯罪事實
一、王文雄於民國110年6月22日12時50分許，駕駛車牌號碼000-
    0000號自小客貨車，沿宜蘭縣三星鄉大洲路往上將路2段方
    向行駛，行經三星鄉大洲路與上將路2段岔路口，本應注意
    汽車行駛至交岔路口，應遵守燈光號誌，右轉彎時，應距交
    岔路口30公尺前顯示方向燈或手勢，換入外側車道、右轉車
    道或慢車道，駛至路口後再行右轉，以避免危險之發生，而
    依當時天候雨、日間自然光線、柏油路面無缺陷亦無障礙物
    、視距良好等情狀，並無不能注意之情事，竟未依規定於30
    公尺前顯示方向燈，且於其行向之燈光號誌已轉換為紅燈，
    仍貿然右轉，適有亦闖越紅燈及未注意車前狀況之何怡縈騎
    乘車牌號碼000-000號普通輕型機車自同向後方一般車道變
    換至機車道超車駛至，二車遂發生碰撞，致何怡縈人車倒地
    ，因而受有胸部、左手、左上臂挫傷、左腰挫瘀傷、左肘挫
    擦傷及左側第8肋骨閉鎖性骨折等傷害。王文雄在有偵查犯
    罪權限之人知悉犯罪人之前，向到場處理員警自首為肇事人
    表示願接受裁判。
二、案經何怡縈訴由宜蘭縣政府警察局三星分局報告偵辦。
　　　　證據並所犯法條
一、證據清單及待證事實
編號 證據名稱 待證事實 1  被告王文雄於警詢及偵查中之供述。 被告固坦承於前揭時、地，駕駛上開車輛與告訴人何怡縈騎乘機車發生碰撞之事實，惟矢口否認涉有前揭犯行，辯稱：伊綠燈要右轉，方向燈已經打好了，當時下大雨，車速很慢，大家排隊向右轉，告訴人是騎在快車道，突然轉到內側伊要轉彎的死角，從伊後面撞上去，對方是闖紅燈等語。 2 證人即告訴人何怡縈於警詢及偵查中之指訴。 全部犯罪事實。 3 道路交通事故現場圖、道路交通事故調查表㈠㈡、現場照片及車損照片23張、現場監視器錄影光碟1片、翻拍照片12張。 全部犯罪事實。  4 醫療財團法人羅許基金會羅東博愛醫院診斷證明書1紙。 證明告訴人受有上揭傷害之事實。 5 交通部公路總局臺北區監理所基宜區車輛行車事故鑑定會鑑定意見書1份。 證明被告駕駛自小貨車，行經行車管制號誌正常運作岔路口，未於30公尺前先打方向燈右轉彎，且未依號誌指示行駛，為肇事原因；告訴人騎乘普通輕機車，行經行車管制號誌正常運作岔路口，號誌轉換紅燈，變換車道由右側要超越前車不當，未依號誌指示行駛闖紅燈，同為肇事原因等事實。 
二、核被告所為，係犯刑法第284條前段之過失傷害罪嫌。被告
    肇事後於警員到場處理時自承犯行，表示願接受裁判，有自
    首情形紀錄表附卷可稽，請依刑法第62條前段規定減輕其刑
    。
三、依刑事訴訟法第251條第1項提起公訴。
　  此　致
臺灣宜蘭地方法院
中　　華　　民　　國　 111　　年　　4 　　月　　29　　日
　　　　　　　　　　　　　　　檢　察　官  董良造
本件正本證明與原本無異
中　　華　　民　　國　 111　　年　　5 　　月　　4 　　日
　　　　　　　　　　　　　　　書  記  官  楊文志
所犯法條：　　
刑法第284條前段
因過失傷害人者，處 1 年以下有期徒刑、拘役或 10 萬元以下
罰金；致重傷者，處 3 年以下有期徒刑、拘役或 30 萬元以下
罰金。